臺灣宜蘭地方法院刑事判決　　　　　　　93年度簡上字第73號
上　訴　人　臺灣宜蘭地方法院檢察署檢察官
被　　　告　丙○○　男　28歲（民國65年10月31日生）
上列上訴人因被告違反電信法等案件，不服中華民國93年11月15
日，本院羅東簡易庭93年度羅簡字第268號 （聲請簡易判決處刑
案號：93年度偵字第3023號），提起上訴，本院管轄之第二審合
議庭判決如下：
    主  文
原判決撤銷。
丙○○連續意圖為自己不法之利益，以無線方式，盜用他人電信
設備通信，累犯，處有期徒刑捌月。扣案之 OKWAP牌行動電話機
壹支沒收。
    事  實
一、丙○○前有多次竊盜前科，最後一次於民國92年12月15日經
    本院以92年度易字第301號判決判處有期徒刑3 月，於93年2
    月5 日執行完畢，仍不知悔改，基於意圖為自己不法所有之
    概括犯意，
（一）先於民國93年8 月15日14時許，在宜蘭縣蘇澳鎮武荖坑風
      景區○○○○○路邊撿拾之石頭敲破丁○○所有停放在該
      處車牌號碼L2─1373號自用小客車左側車窗，竊取車內之
      現金新台幣（下同）2300元及門號為0000000000號之行動
      電話SIM卡，得手後，復基於意圖為自己不法利益之概括
      犯意，將上開行動電話SIM卡裝置於自己所有之行動電話
      手機內（序號：000000000000000），自93年8月15日14時
      46 分25秒起至同年月27日23時42分39秒止，連續以無線
      之方法使用該門號盜打電話310通。
（二）復於93年9月5日13時許，承上開意圖為自己不法所有之竊
      盜犯意，在宜蘭縣冬山鄉○○路○段3號，佯裝顧客進入該
      店購物，趁戊○○不注意之際，徒手竊取收銀台上裝有1
      元硬幣共計173元之鐵盒1個。
（三）又於93年10月15日下午6時許，在宜蘭縣蘇澳鎮○○路○段
      230號前，趁乙○○所有之車牌號碼U5─8215號自小客車
      車門疏未上鎖之際，竊取乙○○所有置於車內之背包1只
      （內有諾基亞牌3310型行動電話2支、摩托羅拉牌V8088型
      行動電話1支、GPLUS牌887型行動電話1支、國際牌X70型
      行動電話1支、
      誠泰銀行提款卡1張、健保卡1張、帳單1份及現金新台幣
      300元等物）得逞。
（四）嗣於93年9月16日18時30分許，為警持本院核發之搜索票
      至丙○○位於宜蘭縣蘇澳鎮○○路238號住處，當場搜獲
      所竊得之173元硬幣及供盜打電話所使用之OKWAP行動電話
      1支。又於93年10月15日下午9時20分許，至宜蘭縣蘇澳鎮
      ○○路○段95號全虹通信行，查獲丙○○所變賣乙○○所
      有上開國際牌行動電話1支而查知上情。
二、案經宜蘭縣警察局礁溪分局、蘇澳分局報請台灣宜蘭地方法
    院檢察署檢察官偵查起訴及移送併辦。
    理  由
一、被告丙○○對於右揭犯行於本院審理時坦承不諱，核與告訴
    人戊○○、丁○○、乙○○於警訊或本院指訴之失竊情節相
    符，復有證人即買受盜贓物之全虹通信行店員甲○○之證言
    可佐。另有告訴人戊○○、被害人乙○○立具之贓物認領保
    管單一紙、遠傳電信通聯調閱查詢單一份及手機回估契約書
    一份附卷可參。此外，另有盜打電話所使用之OKWAP牌行動
    電話機一支扣案可憑。事證明確，被告犯行應堪認定。
二、核被告丙○○所為，係犯電信法第56條第1項之盜用電信設
    備罪及刑法第320條第1項之竊盜罪。被告先後多次竊盜犯行
    ，時間緊接，方法相同，觸犯構成要件相同之罪名，顯係基
    於概括犯意為之，應依連續犯規定，以一罪論，並加重其刑
    。被告竊取行動電話SIM卡後予以盜用撥打，此二行為有方
    法結果之牽連關係，依刑法第55條之規定，應從較重之電信
    法第56條第1項之盜用電信設備罪處斷。公訴人移送併辦部
    分事實，與公訴人聲請簡易判決處刑書內所載之犯罪事實間
    ，具有連續犯之裁判上一罪關係，為起訴效力所及，本院自
    當併與審理。原審據以論罪科刑，固非無見，惟查，被告所
    為事實欄一（三）之竊盜犯行，雖未據公訴人起訴，然與前
    開判決之部分為裁判上一罪之關係，且經公訴人移送併辦，
    原審未及審酌此裁判上一罪之犯罪事實，即有未洽，上訴人
    上訴意旨據此指摘為有理由，應由本院將原判決予以撤銷改
    判。又被告前犯竊盜罪，經本院判處有期徒刑3月確定，並
    於93年2月5日執行完畢，有台灣高等法院被告前案紀錄表在
    卷可稽，其於有期徒刑執行完畢後5年內再犯有期徒刑之罪
    ，為累犯，依法遞加重其刑。爰審酌被告不思以正常之途徑
    獲取財富，反以竊盜之方式侵害他人之財產權多次，及其犯
    罪動機、目的、手段、所生危害，對被害人造成之損失、犯
    罪所得之財物價值非輕，惟犯罪態度尚能坦承犯行等一切情
    狀，量處如主文所示之刑。扣案之OKWAP牌行動電話機1支，
    為被告盜用電信設備通信所用之通信器材，依電信法第60條
    之規定沒收。
據上論斷，應依刑事訴訟法第455條之1第1項、第3項、第369第1
項前段，電信法第56條第1項、第60條，刑法第11條前段、第56
條第320條第1項、第55條、第47條，罰金罰鍰提高標準條例第1
條前段，判決如主文。
本案經檢察官吳慧蘭到庭執行職務。
中　　華　　民　　國　　94　　年　　4　　 月　　12　　日
                刑事第二庭  審判長法　官  林明山
                                  法  官  李毓華
                                  法  官  謝佩玲
以上正本證明與原本無異。
不得上訴。
                                  書記官  藍友隆
中　　華　　民　　國　　94　　年　　4　 　月　　13　　日
附錄本案論罪科刑法條：
電信法第56條第1項
    意圖為自己或第三人不法之利益，以有線、無線或其他電磁
    方式，盜接或盜用他人電信設備通信者，處5 年以下有期徒
    刑，得併科新台幣150萬元以下罰金。
